臺灣高等法院花蓮分院刑事判決　　　　 96年度上易字第103號
上　訴　人　臺灣花蓮地方法院檢察署檢察官
被　　　告　丙○○
上訴人因被告竊盜案件，不服臺灣花蓮地方法院95年度易字第
404 號中華民國96年3月27日第一審判決（起訴案號：臺灣花蓮
地方法院檢察署95年度偵字第550號），提起上訴，本院判決如
下：
    主  文
原判決關於丙○○被訴加重竊盜無罪部分撤銷。
丙○○共同連續攜帶兇器竊盜，累犯，處有期徒刑七月，減為有
期徒刑三月十五日，如易科罰金，以銀元三佰元即新臺幣九佰元
折算一日。扣案之剪刀及平口起子各一支均沒收。
    事  實
一、丙○○曾於92年間犯竊盜罪，經法院判處有期徒刑5月確定
    ，於93年10月13日執行完畢，仍不知悔改，復與戊○○共同
    意圖為自己不法之所有，基於概括犯意之聯絡，於民國95年
    1月12日上午9時40分許，在花蓮市後火車站停車場，先由丙○○持其所有得為兇器使用之剪刀及平口起子各1支，打開
    甲○○所有之車號U9-3406自小客車車門，再由戊○○進入
    車內，竊取車內之統一發票多張。隨後，丙○○復以同樣方
    式，打開丁○○所有之車號JA-0951自小客車車門，而後先
    行跑開，再由戊○○進入車內，竊取丁○○所有之硬幣9枚
    ，計新臺幣（下同）45元，得手後甫欲離開時，洽為巡邏警
    員發現行跡有異而當場查獲，並扣得上開剪刀及平口起子各
    1支等物。
二、案經花蓮縣警察局花蓮分局報請臺灣花蓮地方法院檢察署檢
    察官偵查起訴。
    理  由
一、訊據被告矢口否認竊盜犯行，辯稱：伊當時人在他處，並沒
    有在現場偷東西云云。惟查上開事實業據共同被告戊○○於
    偵查及原審準備程序中供陳屬實，核與證人甲○○、丁○○
    於警詢中指證之情節相符，且有卷附之贓證物認領保管收據
    2 紙、照片14幀、車籍作業系統查詢認可資料2張，及扣案
    之作案工具剪刀、起子各1支，足資佐證。被告所辯無非卸
    責之詞；證人戊○○於原審及本院翻異前供，或稱是被告以
    外之第三人指示伊去偷的，或稱是伊一個人去偷的，反覆不
    一，亦無非迴護之詞，均不足採。本件事證明確，被告犯行
    堪以認定。
二、核被告所為，係各犯刑法第321條第1項第3款之加重竊盜罪
    。其與戊○○間，有犯意之聯絡及行為之分擔，應論以共同
    正犯。又被告所犯2次犯行，時間緊接，方法相同，犯罪構
    成要件相同，顯係基於概括犯意為之，為連續犯，應依刑法
    第2條第1項前段，依修正前刑法第56條之規定，以加重竊盜
    既遂一罪論，並加重其刑。又被告有上開前科紀錄，有臺灣
    高等法院被告前案紀錄表1份在卷足憑，其於5年以內再故意
    犯本件有期徒刑以上之罪，為累犯，應依修正前刑法第47條
    第1項規定加重其刑，並遞加之。
三、原審未察，遽為被告無罪之諭知，尚有未合。檢察官上訴指
    摘原判決此部分不當，為有理由，應予撤銷改判。爰審酌被
    告丙○○前有多次竊盜前科，素行不佳，其正值壯年，不知
    上進，屢屢偷竊，惡性非輕，及其犯罪動機、目的、手段、
    對被害人所造成之損害程度暨犯後態度不佳等一切情狀，量
    處如主文所示之刑，並依中華民國96年度罪犯減刑條例第2
    條第1項第3款、第7條、第9條規定，減為有期徒刑三月十五
    日，併諭知易科罰金之折算標準。
四、又被告行為後，刑法第41條業於95年7月1日修正公布施行，
    修正後該條項規定易科罰金以新台幣1千元、2千元、3千元
    折算一日，此項修正不利被告，依刑法第2條第1項前段之規
    定，仍應適用修正前之刑法第41條第1項前段規定，定其易
    科罰金之折算標準。
五、至扣案之剪刀及起子各1支，係被告所有供犯罪所用之物，
    業據共同被告戊○○陳明在卷，均應依刑法第38條第1項第
    2款規定宣告沒收。
據上論斷，應依刑事訴訟法第369條第1項前段、第364條、第299
條第1項前段，刑法第2條第1項前段、第28條、第321條第1項第3
款、第38條第1項第2款，修正前刑法第56條、第47條、第41 條
第1項前段，中華民國96年度罪犯減刑條例第2條第1項第3款、第
7條、第9條，罰金罰鍰提高標準條例第1條前段、廢止前罰金罰
鍰提高標準條例第2條，判決如主文。
本案經檢察官乙○○到庭執行職務。
中　　華　　民　　國　　96　　年　　7　　月　　17　　日
                  刑事庭審判長法  官    謝 志 揚
                              法  官    賴 淳 良
                              法  官    林 慶 煙
以上正本證明與原本無異。
本判決不得上訴。
                              書記官    林 明 智
中　　華　　民　　國　　96　　年　　7 　　月　　17　　日
附錄    本判決論罪科刑法條：
中華民國刑法第321條
（加重竊盜罪）
犯竊盜罪而有左列情形之一者，處 6 月以上、 5 年以下有期徒
刑：
一  於夜間侵入住宅或有人居住之建築物、船艦或隱匿其內而犯
之者。
二  毀越門扇、牆垣或其他安全設備而犯之者。
三  攜帶兇器而犯之者。
四  結夥三人以上而犯之者。
五  乘火災、水災或其他災害之際而犯之者。
六  在車站或埠頭而犯之者。
前項之未遂犯罰之。
